ACORDAO-COMPLETO-2369486

ACÓRDÃO DE RELAÇÃO

ACÓRDÃO DE RELAÇÃO 2125/2019 ATA 35/2019 - PLENÁRIO

Acórdão 2125/2019-TCU-Plenário
Trata-se de monitoramento instaurado para verificar o cumprimento das determinações do Acórdão 2614/2018-TCU-Plenário, que tratou de possíveis irregularidades no pregão eletrônico 19/2017, realizado pela Telecomunicações Brasileiras S/A (Telebras) para contratação de empresa ou consórcio de empresas especializadas para execução de serviços de operação e manutenção da planta da rede nacional de telecomunicações.
Considerando que a empresa Padtec S/A enviou documentação referente a sua habilitação jurídica, regularidade fiscal, qualificação econômico-financeira e qualificação técnica, em atendimento ao subitem 9.3.1 do Acórdão 2614/2018-TCU-Plenário;
considerando que a análise da Secretaria de Controle Externo de Aquisições Logísticas - Selog concluiu que a empresa Padtec S/A comprovou ter os requisitos de qualificação técnica exigidos para continuar executando satisfatoriamente o contrato firmado com a Telebras, decorrente do Pregão Eletrônico 19/2017;
considerando que a Telebras encaminhou cópia do processo administrativo destinado a apurar as denúncias formuladas pela Seteh Engenharia Ltda., em atendimento ao subitem 9.3.2 do Acórdão 2614/2018-TCU-Plenário, concluindo por sua improcedência;
considerando que a sentença proferida nos autos do Mandado de Segurança 5006351-82.2018.4.03.610, em trâmite na 12ª Vara Cível Federal de São Paulo, declarou nula a decisão que anulou a Certidão de Acervo Técnico (CAT) 2620130001528;
considerando o Acórdão 3544/2019-TCU-Segunda Câmara, que acolheu as razões de justificativa apresentadas por Hélio Marcos Machado Graciosa e Maximiliano Salvadori Martinhão, dando cumprimento aos subitens 9.5.1 e 9.5.2 do Acórdão 2614/2018-TCU-Plenário;
considerando os pareceres uniformes da unidade técnica;
os ministros do Tribunal de Contas da União, reunidos em sessão de Plenário, ACORDAM, por unanimidade, de acordo com os pareceres emitidos nos autos e com fundamento no art. 169, inciso V, do Regimento Interno, em:
a) considerar cumpridas as determinações dos subitens 9.3.1, 9.3.2, 9.5.1, 9.5.2 e 9.5.3 do Acórdão 2614/2018-TCU-Plenário;
b) dar ciência desta deliberação à Telecomunicações Brasileiras S/A (Telebras) e ao Consórcio Seteh Engenharia Ltda.;
c) arquivar o processo.
1. Processo TC-Processo 019.346/2017-4 (REPRESENTAÇÃO) 
1.1.  Classe de Assunto: VII.
1.2. Apensos: TC Processo 010.221/2019-0 (SOLICITAÇÃO) ; TC Processo 040.533/2018-2 (REPRESENTAÇÃO) ; TC Processo 009.104/2019-4 (SOLICITAÇÃO) .
1.3. Unidade: Telecomunicações Brasileiras S/A.
1.4. Relatora: ministra Ana Arraes.
1.5. Representante do Ministério Público: não atuou.
1.6. Unidade Técnica: Secretaria de Controle Externo de Aquisições Logísticas (Selog) .
1.7. Representação legal: Bruno Correa Burini (OAB/DF 42.841) e outros representando a Padtec S/A; Caricio Rodrigues de Souza (OAB/DF 45.101) e outros representando a Telecomunicações Brasileiras S.A. e Rodrigo Monteiro Augusto (OAB/DF 12.693) e outros representando a Seteh Engenharia Ltda. e a B2IT Serviços de Multimídia e Telecom Ltda.
1.8. Determinações/Recomendações/Orientações: não há.

Telecomunicações Brasileiras S/A.

ANA ARRAES

Não atuou.

REPRESENTAÇÃO (REPR)

Secretaria de Controle Externo de Aquisições Logísticas (Selog).